【裁判字號】    98,交簡上,14
【裁判日期】    980806
【裁判案由】    公共危險
【裁判全文】
臺灣桃園地方法院刑事判決            98年度交簡上字第14號
上  訴  人
即  被  告  甲○○
                      8弄4號.
上列上訴人因公共危險案件，不服本院刑事庭於民國97年12月9
日所為97年度壢交簡字第3503號第一審刑事簡易判決（聲請簡易
判決處刑案號：臺灣桃園地方法院檢察署97年度偵字第23665 號
），提起上訴，本院管轄之第二審合議庭判決如下：
    主  文
上訴駁回。
    事實及理由
一、本件上訴意旨（略以）：上訴人原以上訴狀表示，被告雖因
    飲酒過量駕駛交通工具而肇事，惟肇事原因係車號9N-3630
    自小客車無視路人、車輛行駛安全，任意停放汽車於馬路車
    道上，致被告因夜晚視線未清不及閃躲而肇事，造成被告身
    受重傷，且事後已達成和解等語。嗣於審判期日坦承服用酒
    類，不能安全駕駛動力交通工具而駕駛犯行，請求從輕量刑
    ，希望判處有期徒刑3 月。
二、訊據被告甲○○對於原審判決所認定服用酒類，不能安全駕
    駛動力交通工具而駕駛犯行坦承不諱，核與有證據能力之證
    人呂欣錏之證述相符，並有桃園縣政府警察局舉發違反道路
    交通管理事件通知單、道路交通事故當事人酒精測定記錄表
    、刑法第185 條之3 案件測試觀察記錄表、生理協調平衡檢
    測記錄表、道路交通調查筆錄、報告表、現場圖、現場照片
    ，以及天成醫院診斷證明書在卷可資佐證。是被告構成刑法
    第185 條之3 之服用酒類，不能安全駕駛動力交通工具而駕
    駛罪，堪以認定。本院審理結果，認為原審對被告論罪科刑
    之判決，認定事實及適用法律部分均無不當，應予維持，並
    引用第一審刑事簡易判決所載之事實、證據及理由（如附件
    ）。
三、按法官於有罪判決中，究應如何量處罪刑，均為實體法賦予
    審理法官裁量之刑罰權事項，法官行使此項裁量權，自得依
    據個案情節，參諸刑法第57條所定各款犯罪情狀之規定，於
    該法定刑度範圍內，基於合義務性之裁量，量處被告罪刑。
    質言之，法官為此量刑之裁量權時，除不得逾越法定刑或法
    定要件外，尚應符合法規範之體系及目的，遵守一般有效之
    經驗及論理法則等法原則，亦即應兼顧裁量之外部及內部性
    ，如非顯然有裁量逾越或裁量濫用之違法情事，自不得任意
    指摘為違法，此亦為最高法院歷年多起判例所宣示之原則（
    參見最高法院80年台非字第473 號判例、75年台上字第7033
    號判例、72年台上字第6696號判例、72年台上字第3647號判
    例等）。本院以為，量刑或緩刑宣告與否之裁量權，乃憲法
    所保障法官獨立審判之核心，法院行使此項裁量權，亦非得
    以任意或自由為之，仍應受一般法律原理原則之拘束，即仍
    須符合法律授權之目的、法律秩序之理念、國民法律感情及
    一般合法有效之慣例等規範，尤其應遵守比例原則及平等原
    則之意旨，否則即可能構成裁量濫用之違法（另參見最高法
    院86年度台上字第7655號判決）。亦即如非有裁量逾越或裁
    量濫用之明顯違法情事，自不得擅加指摘其違法或不當，即
    使上級法院對下級法院裁量權之審查，亦應同此標準，此不
    僅在保障法官不受任何制度外之不當干涉，更保障法官不受
    制度內的異質干涉，此方符憲法第80條所宣示獨立審判之真
    義。
四、經查原審判決已審酌被告前曾因酒後駕車觸犯公共危險罪，
    經臺灣新竹地方法院以92年度竹北交簡字第124 號判決判處
    有期徒刑5 月確定，被告於執行完畢後竟又再犯本件同一罪
    名，顯見被告絲毫不知悔改，視用路人之生命、身體、財產
    安全於無物，而本次酒後駕車行為確實有害於交通安全，對
    他人生命、身體、財產造成莫大危險，且因不能安全駕駛而
    肇事，惟犯後坦承犯行，態度良好等一切情狀，於法定刑1
    年以下有期徒刑、拘役或科罰金之範圍內，量處被告有期徒
    刑4 月，並諭知易科罰金之折算標準，且未宣告緩刑，尚符
    憲法比例原則及平等原則之要求，原審刑罰裁量權之行使並
    無違法不當之處，業如前述。從而，被告以前揭情詞為由，
    提起上訴，為無理由，應予駁回。
據上論斷，應依刑事訴訟法第455 條之1 第1 項、第3 項、第36
8 條、第373 條，判決如主文。
本案經檢察官施昱廷到庭執行職務
中    華    民    國    98    年    8     月    6     日
                  刑事第六庭  審判長法  官  錢建榮
                                    法  官  呂美玲
                                    法  官  宣玉華
以上正本證明與原本無異。
不得上訴。
                                    書記官  陳育萱
中    華    民    國    98    年    8     月    18    日
附錄本案論罪科刑依據之法條：
中華民國刑法第185條之3
服用毒品、麻醉藥品、酒類或其他相類之物，不能安全駕駛動力
交通工具而駕駛者，處1 年以下有期徒刑、拘役或科或併科15萬
元以下罰金。


司法院資訊處製作；財團法人民間司法改革基金會備份。
